【裁判字號】    90,易,375
【裁判日期】    900328
【裁判案由】    傷害
【裁判全文】
臺灣彰化地方法院刑事判決                            九十年度易字第三七五號
    公  訴  人  臺灣彰化地方法院檢察署檢察官
    被      告  甲○○
右列被告因傷害案件，經檢察官提起公訴 (八十九年度偵字第八四六四號)，本院判
決如左：
    主  文
甲○○傷害人之身體，處有期徒刑貳月，如易科罰金，以參佰元折算壹日。
未扣案之椅及寶特瓶各壹個沒收。
    事  實
一、甲○○與丙○○係家庭暴力防治法第三條第一款規定之配偶關係，其於民國八十
    九年十月十五日下午四時四十分許，在彰化縣員林鎮○○路○段一六七巷一九０
    弄九十三號住處，因細故與丙○○發生爭執及拉扯，甲○○竟持其所有之籐椅及
    寶特瓶（未扣案）毆打丙○○，致丙○○受有左側頸、右膝內側及兩手臂及多處
    瘀血、右眼瞼瘀傷及結膜下出血等傷害。
二、案經丙○○訴由彰化縣警察局員林分局報告臺灣彰化地方法院檢察署檢察官偵查
    起訴。
    理  由
一、訊據被告甲○○固不否認有於當日因細故與告訴人丙○○發生爭執及拉扯，其並
    毆打告訴人眼部、將告訴人左手下半部及膝蓋拉扯成傷，且其間其確有以裝水之
    寶特瓶丟擲告訴人等事實，惟否認有以籐椅打告訴人，辯稱：係告訴人丙○○拿
    椅子打他，伊只是將椅子搶下來，並未拿椅子打她，且丙○○頸部與肩部的傷痕
    ，係其之前到國術館推拿所致，非其毆打云云。惟查：被告上開犯罪事實，業據
    告訴人指訴歷歷，核與證人即被告與告訴人之女乙○○證述：伊確有目擊被告持
    籐椅與裝水之寶特瓶打告訴人之眼睛、手及胸前等事實，大致相符；而被告亦不
    否認有毆打告訴人眼部及將告訴人左手下半部與膝蓋拉扯成傷，其間更以裝水之
    寶特瓶丟擲告訴人等事實，則其傷害犯行已足成立，雖其否認有以藤椅打告訴人
    ，僅坦認有與告訴人拉扯籐椅云云，惟衡其當時正與告訴人發生肢體衝突中，則
    雙方在拉扯籐椅之際，難認未有以之毆擊告訴人之情形，況證人乙○○明白證稱
    確有目擊被告以籐椅打告訴人，更見被告此之所辯，實係避重就輕之詞，要無可
    採。此外，復有驗傷診斷書二紙在卷可資佐證，被告犯行已堪認定，應依法予以
    論科。
二、核被告甲○○所為，係犯刑法第二百七十七條第一項之傷害罪，另屬家庭暴力防
    治法第二條第二項之家庭暴力罪。爰審酌被告犯罪之動機、目的、方法、手段，
    其前未有犯罪記錄，品行尚稱良好，竟不知家庭生活以和為貴之相處之道，而因
    細故，即圖以暴力解決家人間之摩擦，其心態及做法均值非議，所生危害亦非輕
    微，及其犯後未坦認全部犯行，犯後態度難謂良好等一切情狀，量處如主文所示
    之刑，並諭知易科罰金之折算標準，以示懲儆。未扣案之籐椅及寶特瓶各一個，
    係被告所有、供其犯本罪所用，業據告訴人及證人指證在卷，應依法併予宣告沒
    收。
三、據上論斷，應依刑事訴訟法第二百九十九條第一項前段、刑法第二百七十七條第
    一項、第四十一條第一項、第三十八條第一項第二款、罰金罰鍰提高標準條例第
    一條前段、第二條，判決如主文。
本案經檢察官李芳瑜到庭執行職務。
中      華      民      國      九十      年      三    月    二十八    日
                                    臺灣彰化地方法院刑事第庭
                                        法      官  葛永輝
右正本證明與原本無異。
如不服本判決應於判決送達後十日內向本院提出上訴狀( 須附繕本 )。
告訴人或被害人對於判決如有不服具備理由請求檢察官上訴者，其上訴期間之計算係
以檢察官收受判決正本之日期為準。
                                        法院書記官  謝惠雯
中      華      民      國      九十      年      三    月    二十九    日
刑法第二百七十七條
傷害人之身體或健康者，處三年以下有期徒刑，拘役或一千元以下罰金。
犯前項之罪，因而致人於死者，處無期徒刑或七年以上有期徒刑，致重傷者，處三年
以上，十年以下有期徒刑。


司法院資訊處製作；財團法人民間司法改革基金會備份。
